【裁判字號】    95,交聲,84
【裁判日期】    950731
【裁判案由】    違反道路交通管理處罰條例
【裁判全文】
臺灣宜蘭地方法院交通事件裁定          95年度交聲字第84號
    移送機關    交通部公路總局臺北區監理所宜蘭監理站
    異  議  人  甲○○
                        號
上列異議人因違反道路交通管理處罰條例案件，對於交通部公路
局臺北區監理所宜蘭監理站九十五年六月十三日所為之處分（宜
監字第裁四三─Ｑ00000000號）聲明異議，本院裁定如
下：
    主  文
異議駁回。
    理  由
一、異議意旨略以：異議人即受處分人甲○○雖於民國九十五年
    四月十五日十三時十分許，騎乘車牌號碼ＷＵＨ─四九０號
    機車行經宜蘭縣宜蘭市○○路段，但並未闖紅燈等語。
二、經查：
  (一)按汽車駕駛人，行經有燈光號誌管制之交岔路口闖紅燈者，
    處新臺幣一千八百元以上五千四百元以下罰鍰；又汽車駕駛
    人有左列各款所列條款之一者，除依原條款處罰鍰外，並予
    記點：三、有第四十三條、第五十三條或第五十四條情形之
    一者，各記違規點數三點。道路交通管理處罰條例第五十三
    條第一項、第六十三條第一項第三款分別定有明文。合先敘
    明。
  (二)異議人甲○○於舉發時、地違規闖紅燈之事實，已據證人即
    掣單舉發之宜蘭縣警察局宜蘭分局民權派出所警員許由松到
    庭結證：舉發當日搭乘同事駕駛之巡邏車，先在火車站前方
    之路口停等紅燈後，俟綠燈時才右轉宜蘭縣宜蘭市○○路，
    隨後便見甲○○騎乘機車沿宜蘭縣宜蘭市○○路由南往北方
    向行駛，自巡邏車右後方經過，是依該路口號誌變化情況，
    顯可得悉甲○○騎乘機車通過該路口時，交通號誌應為紅燈
    ，因巡邏車係在完全綠燈後始起步，且為第一部車，故巡邏
    車通過為完全綠燈，甲○○騎乘機車方向之號誌必為紅燈；
    其攔停甲○○後，甲○○曾承認確有闖紅燈之行為，但因其
    掣單舉發，甲○○遂拒絕簽收等語綦詳，復有證人許由松庭
    呈之手繪現場圖及現場照片在卷可稽。再者，依異議人甲○
    ○自承：其當時行車方向係自宜蘭縣宜蘭市○○路朝火車站
    方向行駛，並左轉宜興路後直行，左轉後適巧巡邏車右轉宜
    興路，而在直行並自巡邏車右後方通過時遭警攔停等語，互
    核前揭警繪現場圖與現場照片，益徵異議人甲○○於通過宜
    興路與火車站前之交岔路口時，該交通號誌確為紅燈無誤。
    異議人空言辯稱：其未闖紅燈等語，實無可採。從而，
    本件異議人甲○○違規事實之各該事證均臻明確，顯堪認定
    ，原處分機關援引首開規定裁處罰鍰新臺幣二千七百元並記
    違規點數三點，核無不當，異議人所提本件異議為無理由，
    應予駁回。
據上論斷，應依道路交通案件處理辦法第十九條，裁定如主文。
中    華    民    國    95    年    7     月    31    日
                  交通法庭法  官  陳嘉年
以上正本證明與原本無異。
如不服本裁定，應於裁定送達後5日內向本院提出抗告狀。（需
附繕本）
                          書記官  林嘉萍
中    華    民    國    95    年    7     月    31    日


司法院資訊處製作；財團法人民間司法改革基金會備份。
